【裁判字號】    90,易,436
【裁判日期】    900326
【裁判案由】    竊盜
【裁判全文】
臺灣臺南地方法院刑事判決                            九十年度易字第四三六號
    公  訴  人  臺灣台南地方法院檢察署檢察官
    被      告  乙○○
                甲○○
右列被告等因竊盜案件，經檢察官提起公訴 (八十九年度營偵字第一三九九號)，本
院判決如左：
    主  文
乙○○共同竊盜，處有期徒刑肆月，如易科罰金以參佰元折算壹日。
甲○○共同竊盜，處有期徒刑參月，如易科罰金以參佰元折算壹日。
    事  實
一、乙○○曾於民國八十七年間因施用毒品、竊盜罪，經法院判處有期徒刑三年十月
    確定，經入監服刑，於八十八年九月間假釋出獄，現假釋中，復與甲○○二人共
    同基於意圖為自己不法所有之犯意聯絡，於八十九年九月十三日中午十二時四十
    五分許，二人相偕各騎一部機車，趁台南縣新營市○○路七十八巷一號「登輝美
    景大樓」管理員丁○○不注意之際，潛入該大樓地下室 (侵入建築物罪嫌部份未
    經告訴）後，趁丙○○所有車號Ｎ２—四三九一號自小客車未鎖之際內，徒手打
    開車門，共同探身入車內竊取丙○○置於車內之硬幣新台幣（下同）四百元，得
    手後因大樓管理員丁○○經大樓住戶告知二人行跡可疑至地下室停車查看，乙○○、甲○○二人方匆忙離去，嗣經丁○○通知丙○○下來查看，始知失竊，而報
    警查獲。
    理  由
一、被告乙○○、甲○○二人就於右揭時、地騎乘機車至大樓地下室之事實，固不否
    認不諱，惟均矢口否認涉有竊取四百元硬幣之犯行，被告乙○○辯稱，其雖與甲○○共同至Ｎ２—四三九一號自小客車旁，並有打開車門，但其並沒有竊取金錢
    云云；被告甲○○辯稱，其僅在地下室之電梯門口等乙○○，並未接近Ｎ２—四
    三九一號自小客車與竊取金錢云云。經查：被告乙○○、甲○○於上述時地進入
    大樓地下室，分別站在Ｎ２—四三九一號自小客車前座二旁，並探身入車內搜索
    財物之事實，業經證人即大樓管理員丁○○於本院審理中結證明確，且被害人丙○○放置於車上之財物曾遭翻動並失竊硬幣四百元之事實，亦據丙○○陳述屬實
    在卷，再參諸觀諸被告乙○○於偵查中自承，其已打開Ｎ２—四三九一號自小客
    車車門，有要偷東西之意，當時甲○○有站在車門旁等情，被告二人上述所辯應
    為卸責之詞，委無足採，本件事證明確，被告二人共同竊盜犯行堪予認定。
二、核被告乙○○、甲○○二人所為，均係犯刑法第三百二十條第一項竊盜罪。被告
    二人主觀上有犯意聯絡及客觀上行為分擔，為共同正犯。爰審酌被告乙○○於八
    十七年間已有施用毒品、竊盜罪，經法院判處有期徒刑三年十月確定，經入監服
    刑，於八十八年九月間假釋出獄，現仍於假釋中，有被告乙○○全國前案紀錄表
    在卷可稽，其年輕力壯猶不知努力向上，二人行竊所得之財物等一切情狀，分別
    量處如主文所示之刑，並均諭知易科罰金之折算標準，以資懲儆。
據上論斷，應依刑事訴訟法第二百九十九條第一項前段，刑法第二十八條、第三百二
十條第一項、第四十一條第一項前段，罰金罰鍰提高標準條例第一條前段、第二條，
判決如主文。
中    華    民    國      九十        年    三        月    二十六      日
                                  臺灣臺南地方法院刑事第四庭
                                    法  官   鄧希賢
右正本證明與原本無異。
如不服本判決，應於判決送達後十日內向本院提出上訴狀( 應附繕本 )。
                                    書記官   陳美蓉
中    華    民    國      九十        年    三        月    二十六    日
附錄法條
  中華民國刑法第三百二十條
  意圖為自己或第三人不法之所有，而竊取他人之動產者，為竊盜罪，處五年以下有
  徒刑、拘役或五百元以下罰金。


司法院資訊處製作；財團法人民間司法改革基金會備份。
